臺灣高等法院刑事判決
111年度上訴字第1128號
上  訴  人  臺灣臺北地方檢察署檢察官
上  訴  人  
即  被  告  吳泓緯



上列上訴人因被告詐欺等案件，不服臺灣臺北地方法院110年度
審訴字第1979號、第2176號，中華民國111年1月24日第一審判決
（起訴案號：臺灣臺北地方檢察署110年度偵字第31486號；追加
起訴案號：臺灣臺北地方檢察署110年度偵字第34920號；移送併
辦案號：臺灣臺北地方檢察署110年度偵字第34919號、第36652
號）提起上訴，復經移送併辦（臺灣臺北地方檢察署111年度偵
字第4221號、第5267號），本院判決如下：
    主  文
原判決關於附表一編號2部分、定應執行刑部分及沒收部分，均
撤銷。
吳泓緯於附表二編號2部分，犯三人以上共同詐欺取財罪，處有
期徒刑壹年壹月。
其他上訴駁回。
上開撤銷改判部分與上訴駁回部分所處之刑，應執行有期徒刑壹
年肆月。
    事  實
一、吳泓緯欲找工作，於民國110年9月8日前某時，循臉書工作
    社團廣告與某徵才者聯繫後，對方表示為棋牌社，並有LINE
    通訊軟體(下簡稱LINE)暱稱為「張震遠」、「阿宏」、「劉
    錦榮」與吳泓緯聯繫，工作內容為依「劉錦榮」之指示，收
    取不詳人士交付之金融卡，再依「劉錦榮」指示提領款項上
    繳，酬勞為提領款項之2%，吳泓緯從「劉錦榮」指定之工作
    內容，不具專業性且勞力密集度不高，且係使用來路不明之
    提款卡提領他人帳戶內款項，所提領款項卻非前往辦公地點
    交付，而係交由不詳之人等異常情節，已預見其所從事者可
    能係為「劉錦榮」及該詐欺集團其他成年人成員提領詐欺贓
    款之車手工作，然因貪圖報酬，縱確係提領詐騙款項亦不違
    反其本意，與上述之真實姓名年籍不詳自稱「張震遠」、「
    阿宏」、「劉錦榮」及交付提款卡之「大衛」、收取贓款之
    「文哥」等成年人所組成之詐欺集團，共同基於隱匿特定犯
    罪所得去向之洗錢及三人以上意圖為自己不法所有之詐欺取
    財犯意聯絡，依「劉錦榮」指示，至臺北市捷運站或超商附
    近，取得「大衛」交付附表二所示帳戶提款卡，吳泓緯所屬
    詐欺集團不詳成員並以附表二所示方式，對附表二所示之人
    施用詐術，致彼等陷於錯誤，於附表二所示時間匯款如附表
    二所示金額至附表二所示帳戶，吳泓緯再依「劉錦榮」指示
    ，持附表二所示帳戶提款卡，提領贓款如附表二所示，復依
    「劉錦榮」指示將款項至特定地點交予「文哥」，以此方式
    隱匿詐欺犯罪所得之去向。嗣因附表二所示被害人發覺遭騙
    而報警處理，經警循匯款帳戶查調監視器錄影畫面，而查悉
    上情。
二、案經王說貞訴由臺北市政府警察局中正第一分局、李美滿訴
    由臺北市政府警察局中山分局報告臺灣臺北地方檢察署（下
    稱臺北地檢署）檢察官偵查起訴、追加起訴，及王說貞訴由
    臺北市政府警察局中山分局、大安分局、李美滿訴由臺北市
    政府警察局信義分局報告臺北地檢署移送併辦審理。
    理  由
壹、程序方面：
一、本案審理範圍：
    原審就被告吳泓緯涉犯附表一編號1至3所示部分，判決判處
    有罪在案，被告不服提起上訴，檢察官就附表一編號2所示
    部分提起上訴；另追加起訴書及併辦意旨書認被告本案所為
    亦犯組織犯罪防制條例第3條第1項後段之參與犯罪組織罪嫌
    ，此部分業經原審不另為公訴不受理，而此部分被告及檢察
    官均未提起上訴，依現行刑事訴訟法第348條規定，尚非本
    案上訴範圍，是本案上訴審理範圍為附表一編號1至3所示有
    罪部分，合先敘明。　　
二、按被告以外之人於審判外之言詞或書面陳述，除法律有規定
    者外，不得作為證據；又被告以外之人於審判外之陳述，雖
    不符合同法第159條之1至第159條之4之規定，但經當事人於
    審判程序同意作為證據，法院審酌該言詞陳述或書面陳述作
    成時之情況，認為適當者，亦得為證據。當事人、代理人或
    辯護人於法院調查證據時，知有第159條第1項不得為證據之
    情形，而未於言詞辯論終結前聲明異議者，視為有前項之同
    意，刑事訴訟法第159條第1項及第159條之5分別定有明文。
    查本案言詞辯論終結前，檢察官及被告均未就本判決所引用
    之各該被告以外之人於審判外之陳述及所調查之證據主張有
    刑事訴訟法第159條第1項不得為證據之情形，而均同意作為
    證據（見本院卷第99-106、201-209頁），本院審酌該證據
    作成時並無違法及證明力明顯過低之瑕疵等情況，認為適當
    ，應有證據能力。至於所引其餘非屬供述證據部分，既不適
    用傳聞法則，亦非公務員違背法定程序所取得，依刑事訴訟
    法第158條之4反面解釋，同具證據能力。
貳、實體方面：
一、認定犯罪事實所憑之證據及認定之理由：
    上開事實，業據被告於原審準備程序、審理時、本院準備程
    序及審理時坦承不諱（見原審審訴1979卷第45、48頁、本院
    卷第98、201、215頁），並有證人即告訴人王說貞、李美滿
    、證人即被害人蔡翠碧於警詢之證述詳實；復有告訴人王說
    貞報案之內政部警政署反詐騙諮詢專線紀錄表、屏東縣政府
    警察局東港分局東港派出所陳報單、受(處)理案件證明單、
    受理詐騙帳戶通報警示簡便格式表、金融機構聯防機制通報
    單、對話紀錄翻拍照片影本、匯款憑證翻拍照片影本、告訴
    人李美滿報案之內政部警政署反詐騙諮詢專線紀錄表、桃園
    市政府警察局桃園分局中路派出所受理詐騙帳戶通報警示簡
    便格式表、金融機構聯防機制通報單、李美滿與本案詐欺集
    團之LINE對話紀錄截圖、第一商業銀行存款憑條翻拍照片影
    本、被害人蔡翠碧報案之內政部警政署反詐騙諮詢專線紀錄
    表、新北市政府警察局海山分局海山派出所受理詐騙帳戶通
    報警示簡便格式表、金融機構聯防機制通報單、台北富邦銀
    行匯款委託書(證明聯)/取款憑條、蔡翠碧個人戶籍資料查
    詢結果、第一銀行帳戶客戶基本資料及存摺存款客戶歷史交
    易明細、第一商業銀行總行110年11月18日一總營集字第149
    411號函及附件、110年11月22日一總營集字第119244號函及
    附件、郵局帳戶客戶基本資料及客戶歷史交易清單、臺北市
    政府警察局大安分局提領地點及附近之監視器錄影光碟暨畫
    面翻拍照片30張、6張、中山分局中山二派出所刑案監視器
    照片12張及提款監視器影像畫面檔案光碟、中山分局圓山派
    出所刑案監視器照片6張及提款監視器影像畫面檔案光碟、
    中山分局長春路派出所偵辦詐欺車手吳泓緯蒐證照片8張及
    提款監視器影像畫面檔案光碟、信義分局刑案現場監視器錄
    影畫面截圖照片、車輛詳細資料報表等證據在卷可稽（見11
    0偵31486卷第17-21、37-40、41-55、57-59、61、63、73、
    75-83、85、89頁、110偵34919卷第17、19-23、25、29-37
    、39-49、53、59、63、65、67、71頁、110偵36652卷第17-
    19、29-34、43、44-46、47、48、49、52頁、110偵34920卷
    第23-25、27-29、37-39、41、43、45、49-50、51、53、55
    、81-87、95、143、145頁、111偵826卷第41-49、59、69、
    71-75、79、81-87、89頁、111偵4221卷第15-17、21-23、2
    5、29、31、35頁、本院卷第89-93、139-143頁），足見被
    告上開任意性之自白，核與事實相符，應堪採信。本件事證
    明確，被告犯行洵堪認定，應依法論科。
二、論罪之說明：
(一)核被告就附表二編號1至3所為，均係犯刑法第339條之4第1
    項第2款之三人以上共同詐欺取財罪及違反洗錢防制法第14
    條第1項一般洗錢罪。
(二)被告與姓名年籍不詳暱稱「劉錦榮」、「文哥」、「大衛」
    、「張震遠」、「阿宏」及其等所屬詐欺集團成員間，就上
    開犯行有犯意聯絡及行為分擔，應論以共同正犯。
(三)被告持提款卡於附表二所示之密接時間、地點多次提領同一
    被害人所匯入帳戶之款項，再交回詐欺集團所屬成員之行為
    ，乃基於同一目的，於密切接近之時間所為，侵害同一被害
    人之財產法益，各行為之獨立性極為薄弱，依一般社會健全
    觀念，難以強行分開，在刑法評價上，應視為數個舉動之接
    續施行，合為包括之一行為予以評價，較為合理，應各論以
    接續犯而為包括之一罪。
(四)被告所犯如附表二編號1至3所示犯行，均係以一行為同時觸
    犯刑法第339條之4第1項第2款之三人以上共同犯詐欺取財罪
    及洗錢防制法第14條第1項之洗錢罪，屬想像競合犯，各應
    依刑法第55條前段之規定，從一重之刑法第339條之4第1項
    第2款三人以上共同犯詐欺取財罪處斷。
(五)被告犯如附表二編號1至3所示犯行，分別係對不同被害人實
    施詐術而詐得財物，所侵害者係不同人之財產法益，犯意各
    別，行為互殊，應予分論併罰。
(六)按犯洗錢防制法第14條之罪，在偵查或審判中自白者，減輕
    其刑，洗錢防制法第16條第2項分別定有明文。復按想像競
    合犯係一行為觸犯數罪名，行為人犯罪行為侵害數法益皆成
    立犯罪，僅因法律規定從一重處斷科刑，而成為科刑一罪而
    已，自應對行為人所犯各罪均予適度評價，始能對法益之侵
    害為正當之維護。因此法院於決定想像競合犯之處斷刑時，
    雖以其中最重罪名之法定刑作為裁量之準據，惟具體形成宣
    告刑時，亦應將輕罪之刑罰合併評價。基此，除非輕罪中最
    輕本刑有較重於重罪之最輕本刑，而應適用刑法第55條但書
    規定重罪科刑之封鎖作用，須以輕罪之最輕本刑形成處斷刑
    之情形以外，則輕罪之減輕其刑事由若未形成處斷刑之外部
    性界限，自得將之移入刑法第57條或第59條之科刑審酌事項
    內，列為是否酌量從輕量刑之考量因子。是法院倘依刑法第
    57條規定裁量宣告刑輕重時，一併具體審酌輕罪部分之量刑
    事由，應認其評價即已完足，尚無過度評價或評價不足之偏
    失（最高法院109年度台上字第3936號判決意旨參照）。查
    被告於原審及本院之準備程序、審理中就加入本案詐騙集團
    擔任提領款項之車手乙節始終坦承不諱，堪認被告於審判中
    對所犯參與一般洗錢罪均坦承犯行，本應依洗錢防制法第16
    條第2項之規定減輕其刑，雖因想像競合犯之關係而從一重
    之三人以上共同詐欺取財罪處斷，上開輕罪之減輕其刑事由
    未形成處斷刑之外部性界限，然依前揭說明，仍應於依刑法
    第57條之規定量刑時，仍應併予衡酌此部分減刑事由。
(七)本案無刑法第59條之適用：
　　次按立法者基於維護社會秩序之價值判斷，形成本罪對於其
    犯罪構成要件所彰顯之法律效果，如何程度之犯罪行為、藉
    由立法劃定其法定刑之範圍，賦予司法者於該法定刑之範圍
    內，給予相對應之宣告刑度，因此，就法定構成要件及其法
    律效果而言，本即為立法者立法意志之形成與裁量，並專屬
    於立法者立法之權限，職司審判之法院，自無從取代立法者
    形成其立法政策或改變立法者之立法裁量，否則無異逾越司
    法權之界限、變更憲法建立權力分立、權力制衡之制度設計
    ，在未符合刑法第59條規定之情形下，倘輕易地變更刑事構
    成要件之法律效果，將造成司法權對於立法者立法政策之形
    成權力受到侵害，立法者基於人民選舉而形成之民主原則、
    國會保留原則，亦會受到相當程度之影響。從而，適用刑法
    第59條時，仍需審慎、詳細並慎重評估本案之事實是否確係
    符合該條所訂之各項要件，逐一細緻進行比對及涵攝事實與
    法律適用間之關係，不宜片面地以立法者所制定之法律效果
    違反比例原則或平等原則，即認為當然可一概適用刑法第59
    條之規定。司法院大法官會議釋字第263號解釋揭櫫「若有
    情輕法重之情形者，裁判時本有刑法第59條酌量減輕其刑規
    定之適用」之旨，固無疑義，然仍應由事實審法院綜合考量
    所有之情事，在符合刑法第59條之要件下，始可酌量減輕其
    刑。換言之，刑法第59條之酌減其刑，必其犯罪有特殊之原
    因與環境，在客觀上足以引起一般人之同情、憐憫，審判者
    必須經全盤考量案發時之所有情狀後，認即予以宣告法定最
    低度刑猶嫌過重者，始有其適用。查被告加入本案詐騙集團
    擔任車手工作，其所領取附表二編號1至3所示被害人之遭詐
    欺款項非微，犯罪情節非輕，被告僅貪圖小利而犯下本案，
    以其犯罪當時情狀，難認有何特殊原因或堅強事由，在客觀
    上足以引起一般同情，而認處以法定最低刑度猶嫌過重之情
    形，故無刑法第59條規定酌減其刑規定之適用。
(八)至臺北地檢署檢察官分別以110年度偵字第34919號（告訴人
    王說貞部分）、第36652號（告訴人王說貞部分）及111年度
    偵字第4221號（告訴人王說貞部分）、第5267號（告訴人李
    美滿部分）移送併案，上開併案部分為起訴及追加起訴之效
    力所及，復經告知罪名與權利，保障被告之防禦權，法院自
    應併予審理。
三、上訴駁回部分(即附表一編號1、3所示部分，不含定應執行
    刑部分及沒收部分)：
(一)原審認被告如附表二編號1、3所示部分，犯罪事證明確，據
    以論罪科刑（即附表一編號1、3「罪名及宣告刑」欄所示之
    刑），並以行為人之責任為基礎，審酌被告求職時未能深思
    熟慮而加入詐欺集團，負責提領詐騙款項並繳回詐欺集團，
    造成偵查犯罪機關追查贓款及其他詐欺成員之困難，使欺罔
    斂財之歪風更加氾濫，破壞社會交易秩序及人際間信賴關係
    ，本應予以重懲，惟念其犯後坦承犯行，態度尚可，且合於
    洗錢防制法第16條第2項所定減輕其刑事由，復考量尚未能
    與附表二編號1、3所示之被害人達成和解，兼衡被告犯罪之
    動機、目的、手段、素行、所擔任之犯罪角色、參與程度及
    所生損害，暨其自述國中畢業之智識程度、現職收入、無需
    扶養他人之家庭經濟狀況等一切情狀，分別量處如附表一編
    號1、3「罪名及宣告刑」欄所示之刑。經核原審此部分之認
    事用法，均無違誤，各罪量刑部分，亦屬妥適。　　　
(二)被告上訴意旨略以：我已認罪，請從輕量刑乙節。按量刑輕
    重，屬法院得依職權自由裁量之事項，苟其量刑已以行為人
    之責任為基礎，並斟酌刑法第57條各款所列情狀，在法定刑
    度內，酌量科刑，無偏執一端，致明顯失出失入情形，自不
    得指為不當或違法（最高法院103年度台上字第291號、第33
    1號判決意旨參照），且在同一犯罪事實與情節，如別無其
    他加重或減輕之原因，下級審量定之刑，亦無過重或失輕之
    不當情形，則上級審法院對下級審法院之職權行使，原則上
    應予尊重（最高法院85年度台上字第2446號判決意旨參照）
    。查本案原審量刑時，已以行為人之責任為基礎，審酌刑法
    第57條各款所列情狀而為刑之量定，其所為量刑並未逾越法
    定刑度，亦無違背公平正義之精神，客觀上不生量刑過重過
    輕之裁量權濫用，且原審既已詳細記載量刑審酌上揭各項被
    告之犯後態度、教育程度、家庭生活狀況、犯罪之動機、目
    的、手段、犯罪所得之利益、角色分工、尚未與附表二編號
    1、3所示之被害人和解等一切情狀，予以綜合考量後在法定
    刑內予以量刑，尚無違比例原則及罪刑相當原則，難認有何
    不當。另本案亦不適用刑法第59條規定，業已論駁如前。是
    被告此部分上訴為無理由，應予駁回。
四、撤銷改判部分(即附表一編號2所示部分、定應執行刑部分及
    沒收部分)：
(一)原審以被告如附表一編號2所示部分，係犯三人以上共同詐
    欺取財罪，事證明確，予以論科，固非無見。惟查：⒈如附
    表二編號2所示之告訴人李美滿遭本案詐欺集團成員詐騙後
    ，於110年9月8日14時6分許，匯款新臺幣（下同）15萬元至
    附表二編號2所示帳戶，被告依詐欺集團指示持本案帳戶之
    提款卡，於110年9月9日9時11分許，至附表二編號2所示地
    點之自動櫃員機提領9,000元，再將所提領之款項依指示交
    付本案詐欺集團成員之事實，核與原審認定被告於附表二編
    號2所示之110年9月8日14時14分至24分間多次提領告訴人匯
    入本案帳戶款項部分（詳如臺北地檢署110年度偵字第34920
    號追加起訴書附表編號1所示）為同一被告接續提領同一被
    害人遭詐騙款項之接續犯，為同一案件，而為本案追加起訴
    效力所及，是此部分事實，原審漏未審酌，容有未洽。⒉被
    告於本院審理期間，業與附表二編號2所示之告訴人李美滿
    以10萬元達成和解，並自111年5月15起，於每月15日前匯款
    4,000元至告訴人李美滿指定帳戶，告訴人李美滿並表示原
    諒被告，有本院準備程序筆錄及和解筆錄在卷可參（見本院
    卷第108、129-130頁），此為被告有利之科刑事由，是被告
    如附表二編號2所示犯行之量刑基礎已有變更，原審不及審
    酌，自有未合。⒊沒收部分：被告就之犯罪所得共計9,580元
    （詳後述），而上開和解賠償金額為10萬元遠逾被告本案應
    沒收之犯罪所得，倘仍諭知沒收、追徵，顯有過苛之虞，此
    部分原審亦不及審酌，亦有未洽。⒋上開附表一編號2所示部
    分既經本院撤銷，則原判決就被告附表一所示之罪宣告多數
    有期徒刑所定應執行刑部分，因失所附麗，當併予撤銷。從
    而，檢察官上訴指摘上開⒈部分，原審漏未審酌，及被告請
    求從輕量刑部分，均為有理由，是原判決既有上開可議之處
    ，上開部分即屬無可維持，應由本院予以撤銷改判。
(二)上開撤銷改判附表二編號2所示部分，爰以行為人之責任為
    基礎，審酌被告正值青年，竟不思以正當管道賺取財物，明
    知詐騙集團對社會危害甚鉅，竟為貪圖報酬，依詐欺集團成
    員之指示，提領他人帳戶內之詐欺款項，侵害附表二編號2
    所示之告訴人李美滿財產法益，所為實值非難；且亦因被告
    所為掩飾犯罪所得之去向，致使執法人員難以追查其他正犯
    之真實身分，增加國家查緝犯罪及告訴人尋求救濟之困難，
    危害社會秩序穩定，所為實有不該；惟考量其在詐欺集團中
    擔任之角色，並非該詐欺集團負責籌劃犯罪計畫及分配任務
    之核心成員，僅屬聽從指示、負責出面領取款項之次要性角
    色；及衡量其犯後坦承犯行，態度尚可，且合於洗錢防制法
    第16條第2項所定減輕其刑事由，並於本院審理時業與附表
    二編號2所示之告訴人李美滿達成和解，並獲取告訴人李美
    滿諒解（如前所述，見本院卷第108、129-130頁），兼衡以
    被告之犯罪動機、情節、所生危害、未婚、公司上班及與父
    母親同住、素行、年紀及國中畢業之智識程度等一切情狀（
    見本院卷第215頁），量處如主文欄第2項之刑；且綜合判斷
    其整體犯罪之非難評價、各罪間關係、法益侵害之整體效果
    ，考量犯罪人個人特質，並適度反應其行為之不法與罪責程
    度，及對其施以矯正之必要性，且貫徹刑法公平正義之理念
    ，就撤銷改判部分（即附表二編號2所示，主文欄第2項之刑
    ）與上訴駁回部分（即附表一編號1、3所示），所宣告有期
    徒刑部分定其應執行刑如主文第4項所示。
(三)不予宣告沒收之說明：
 1、按共同犯罪行為人之組織分工及不法所得，未必相同，彼此
    間犯罪所得之分配懸殊，其分配較少甚或未受分配之人，如
    仍應就全部犯罪所得負連帶沒收之責，超過其個人所得之剝
    奪，無異代替其他犯罪參與者承擔刑罰，顯失公平，因共犯
    連帶沒收與罪刑相當原則相齟齬，故共同犯罪，所得之物之
    沒收，應就各人分得之數為之，亦即沒收或追徵應就各人所
    實際分得者為之（最高法院104年第13次及第14次刑庭會議
    決議(一)意旨參照）。
 2、查被告自承因本案犯行取得提領金額2%之報酬（見原審審訴
    1797卷第45頁），共計為7,400元【計算式：（30,000＋30,0
    00＋30,000＋10,000＋20,000＋20,000＋20,000＋20,000＋20,000＋
    20,000＋20,000＋30,000＋30,000＋20,000＋20,000＋20,000＋30,
    000＋10,000＋9,000＋60,000＋10,000）x2%=9,580】，為其犯
    罪所得，惟被告於本院審理期間，業與附表二編號2所示之
    告訴人李美滿以10萬元成立和解（如前所述），其金額遠逾
    被告應沒收之犯罪所得，足達剝奪被告犯罪所得之目的，倘
    仍諭知沒收、追徵，恐將使被告因受沒收之刑事執行，其總
    體財產、清償能力降低，徒增履行調解條件之困難程度，顯
    有悖於告訴人李美滿與被告成立調解之本旨，對被告亦有過
    苛之虞，是依刑法第38條之2第2項規定，爰不更行宣告其犯
    罪所得之沒收、追徵。
據上論斷，應依刑事訴訟法第368條、第369條第1項前段、第364
條、第299條第1項前段，判決如主文。
本案經檢察官王繼瑩提起公訴，檢察官樊家妍追加起訴，檢察官
張瑞娟到庭執行職務。　　　　
中　　華　　民　　國　　111 　年　　8 　　月　　2 　　日
　　　　　　　　　刑事第十七庭  審判長法　官  鄭水銓  
　　　　　　　　　　　　　　　　　    法　官  沈君玲  
　　　　　　　 　 　　　　　　　　　　法　官  姜麗君  
以上正本證明與原本無異。
如不服本判決，應於收受送達後20日內向本院提出上訴書狀，其
未敘述上訴之理由者並得於提起上訴後20日內向本院補提理由書
（均須按他造當事人之人數附繕本）「切勿逕送上級法院」。
                                      書記官  許俊鴻
中　　華　　民　　國　　111 　年　　8 　　月　　3 　　日
附錄本案論罪科刑法條全文　
中華民國刑法第339條之4
（加重詐欺取財罪）
犯第339條詐欺罪而有下列情形之一者，處1年以上7年以下有期
徒刑，得併科1百萬元以下罰金：
一、冒用政府機關或公務員名義犯之。
二、三人以上共同犯之。
三、以廣播電視、電子通訊、網際網路或其他媒體等傳播工具，
    對公眾散布而犯之。
前項之未遂犯罰之。
洗錢防制法第2條
本法所稱洗錢，指下列行為：
一、意圖掩飾或隱匿特定犯罪所得來源，或使他人逃避刑事追訴
    ，而移轉或變更特定犯罪所得。
二、掩飾或隱匿特定犯罪所得之本質、來源、去向、所在、所有
    權、處分權或其他權益者。
三、收受、持有或使用他人之特定犯罪所得。
　　
洗錢防制法第14條
有第二條各款所列洗錢行為者，處7年以下有期徒刑，併科新臺
幣5百萬元以下罰金。
前項之未遂犯罰之。
前二項情形，不得科以超過其特定犯罪所定最重本刑之刑。
附表一：
編號 犯罪事實 罪名及宣告刑（原審） 備註（本院） 1 如起訴書、併辦意旨書附表關於被害人王說貞部分（即附表二編號1部分） 吳泓緯犯三人以上共同詐欺取財罪，處有期徒刑壹年參月。 上訴駁回 2 如追加起訴書附表編號1關於被害人李美滿部分 吳泓緯犯三人以上共同詐欺取財罪，處有期徒刑壹年貳月。 上訴撤銷改判 3 如追加起訴書附表編號2關於被害人蔡翠碧部分（即附表二編號3部分） 吳泓緯犯三人以上共同詐欺取財罪，處有期徒刑壹年貳月。 上訴駁回 
附表二：
編號 被害人 詐欺方式 提款時間 提款金額 提款地點 偵查案號 1 王說貞 (提告) 不詳詐欺集團成員於110年9月13日19時50分許致電王說貞，佯稱為其姪子，並稱LINE帳號已更換，待對方誤信為真加為LINE好友，再於同年月14日以LINE致電王說貞稱欲向其借款投資，致王說貞陷於錯誤，於同年日11時14分許，匯款34萬元至第一商業銀行大甲分行帳號00000000000號帳戶(戶名：邱文秀，下稱一銀大甲帳戶）。 110年9月14日11時28分 3萬元 臺北市○○區○○○路0段000號第一商業銀行八德分行（併辦意旨書漏載部分應予補充） 111偵4221    110年9月14日11時29分 3萬元      110年9月14日11時30分 3萬元      110年9月14日11時32分 1萬元 臺北市○○區市○○道0段000號合作金庫商業銀行復旦分行（併辦意旨書漏載部分應予補充）     110年9月15日9時6分 2萬元 臺北市○○區○○路0段00號臺灣銀行信義分行（起訴書誤載為台北市○○區○○路00段00號，應予更正） 110偵31486    110年9月15日9時7分 2萬元      110年9月15日9時8分 2萬元      110年9月15日9時9分 2萬元      110年9月15日9時12分 2萬元 臺北市○○區○○路0段000號1樓玉山銀行東門分行（起訴書及原審誤載為台北市○○區○○路000號1樓，應予更正）     110年9月16日8時53分30秒 2萬元 臺北市○○區○○○路00號玉山商業銀行民權分行 110偵34919    110年9月16日8時54分15秒 2萬元      110年9月16日8時56分35秒 3萬元 臺北市○○區○○○路00號第一商業銀行圓山分行 110偵36652    110年9月16日8時57分12秒 3萬元   2 李美滿 (提告)  不詳詐欺集團成員於110年9月7日前某時，以LINE名稱「吉祥如意」加入李美滿好友，佯稱為李美滿姪女換新的LINE，欲向其借款周轉，致李美滿陷於錯誤，於同年月8日14時6分43秒匯款15萬元至第一商業銀行岡山分行帳號00000000000號帳戶(戶名：蔡芳明，下稱一銀岡山帳戶）。 110年9月8日14時14分5秒 2萬元 臺北市○○區○○○路0段00號彰化銀行吉林分行  110偵34920    110年9月8日14時14分57秒 2萬元      110年9月8日14時19分24秒 2萬元 臺北市○○區○○○路0段000號國泰世華商業銀行南京東路分行     110年9月8日14時24分6秒 3萬元 臺北市○○區○○○路0段000號第一銀行南京東路分行     110年9月8日14時24分52秒 1萬元      110年9月9日9時11分 9千元 臺北市○○區○○○路0段000號第一銀行永春分行 111偵5267 3 蔡翠碧  不詳詐欺集團成員於110年9月8日某時許致電蔡翠碧，請其加入LINE名稱「海闊天空」好友，蔡翠碧加入後，該人即於110年9月9日以LINE致電蔡翠碧，佯稱為蔡翠碧朋友小孩，因疫情影響急需用錢欲向其借款，致蔡翠碧陷於錯誤，於110年9月9日11時34分13秒，以其夫陳正池名義匯款22萬元至中華郵政股份有限公司局號0000000號、帳號0000000號帳戶(戶名：江翊惠，下稱郵局帳戶)。 110年9月10日8時51分33秒 6萬元 臺北市○○區○○路000號之2臺北長春路郵局  110偵34920    110年9月10日8時52分57秒 1萬元